# 请求陈版及各位的帮助

提问人：jlapple 时间：2019-12-05 06:30:19
A 公司于 2018 年度销售给客户一批产品（货款尚未收回）， 2018 年客户验收后并未使用。 2019 年客户开始使用（只使用了约 1/3 的产品），但发现产品存在大面积的质量问题，并要求退货。A 公司认为虽存在质量问题但已经履行了售后维修、同时主要的质量问题是 A 公司的供应商提供的验材料的质量不合格导致的，因此 A 公司不同意退货，现双方均以向法院提出诉讼，但尚未开庭审理。假设一：A 公司可以合理预计在价格方面予以折让同时对尚未使用产品进行维修后，客户不会退货，那此时 A 公司除需要将后续维修费用计入预计负债，对折让部分该如何处理？毕竟只是公司预计的，事实还未发生？假设二：A 公司预计客户会退货（包含使用的、未使用的），此时 A 公司又该如何处理呢？请陈版及各位赐教！谢谢

回答人：chenyiwei
1 、应根据截至资产负债表日可获得的信息，合理、谨慎地估计将作出的价格折让金额，确认为预计负债并冲减销售收入。
2 、如果预计将退货，则应冲销前期已确认的销售收入和转回销售成本（考虑是否要作为前期差错更正处理），按预计收回商品的可变现净值确认一项资产（其他流动资产），差额计入营业外收支。

提问人：jlapple 时间：2019-12-05 06:30:20
谢谢陈版，我想再追问一下，假设在资产负债表日 A 公司无法对折让与否、退货与否作出合理、谨慎的估计，一切均取决于法院的裁决的情况下，A 该如何处理呢？这时 A 公司的会计师是否会根据该事项对财务报表的整体影响程度来确定是否出具保留意见的审计报告呢？

回答人：chenyiwei
审计方面可能要考虑审计范围受限对审计意见类型的可能影响。